# 请教陈版，关于期货入账问题

提问人：super 小兔妈咪 时间：2015-01-06 18:17:40
陈版您好，我单位是大型国有企业，为了规避风险，想对产品进行套期保值，由于金额不是 特别大，比例也不是很大，所以我们不想参照会计套期保值会计，想按交易性金融资产核算，事实上我查阅了一些上市公司，它们有的也未按套期保值会计核算。
在划拨资金到期货公司时，借：其他货币资金 贷：银行存款 那么当买入套期合约时，怎么入账呢 浮盈浮亏时 借：交易性金融资产贷：公允价值变动损益 还有，比如说这些都是针对 2015 年 1 月份现货进行的套期保值，那么因为止损，平仓了一些，当然这只是过程还会买入卖出，这个过程中的平仓计入投资收益还是公允价值变动损益呢。
非常感谢

回答人：chenyiwei
开仓时不做账务处理。平仓损益从公允价值变动损益转入投资收益。

提问人：zthqdsad 时间：2015-01-20 22:21:03
也碰到这样的业务， 公司属于投机交易。 感觉是不是应该这样会计处理： 买入期货时： 借：交易性金融资产 贷：交易性金融负债期末根据公允价值的变动： 借：交易性金融资产 贷：公允价值变动损益 处置时： 借：银行存款 借：交易性金融负债 贷：交易性金融资产
借：公允价值变动损益 贷：投资收益
不知道这样做合不合理， 请陈版主指教，谢谢。

回答人：chenyiwei
开仓时不作会计处理；期末确认浮动盈亏（公允价值变动）；平仓时确认最终的交易损益，并将累计的公允价值变动损益转入投资收益。

提问人：zthqdsad 时间：2015-01-22 14:17:16
谢谢陈版主的回复， 只是不明白为什么开仓时不做会计处理。 因为你购买时，公司拥有其资产的权益和承担到期付款的义务。

回答人：chenyiwei
金融资产／负债按公允价值进行初始计量。开仓时期货的公允价值为零。